【裁判字號】    97,易,1553
【裁判日期】    970922
【裁判案由】    竊盜等
【裁判全文】
臺灣彰化地方法院刑事判決              97年度易字第1553號
公  訴  人  臺灣彰化地方法院檢察署檢察官
被      告  甲○○
                    （現羈押在臺灣彰化看守所）
上列被告因竊盜等案件，經檢察官提起公訴（97年度偵字第7284
號），本院判決如下：
    主  文
甲○○竊盜，累犯，處有期徒刑參月，扣案之鑰匙壹支沒收；又
竊盜，累犯，處拘役伍拾日，如易科罰金，以新臺幣壹仟元折算
壹日；又無故侵入他人建築物，累犯，處拘役參拾日，如易科罰
金，以新臺幣壹仟元折算壹日；又攜帶兇器竊盜，累犯，處有期
徒刑捌月，扣案之鐵管切割器壹支沒收。有期徒刑部分應執行有
期徒刑拾月，拘役部分應執行拘役柒拾日，如易科罰金，以新臺
幣壹仟元折算壹日，扣案之機車鑰匙、鐵管切割器各壹支均沒收
。
    犯罪事實
一、甲○○前於民國93年間因施用毒品案件，經臺灣高等法院臺
    中分院以93度上訴字第1828號刑事判決判處有期徒刑1 年1
    月、7 月，應執行有期徒刑1 年6 月，經上訴最高法院後以
    94年度臺上字第2210號刑事判決判處上訴駁回而確定，又於
    94年間因施用毒品案件，經本院以94年度訴字第1630號刑事
    判決判處有期徒刑1 年4 月、10月，應執行有期徒刑2 年確
    定，再因竊盜案件，經本院以94年度易字第604 號刑事判決
    判處有期徒刑10月確定，上開2 案再由本院以95年度聲字第
    395 號裁定定其應執行刑為有期徒刑2 年9 月確定，嗣經本
    院依中華民國96年罪犯減刑條例以96年度聲減字第1455號裁
    定，分別減為有期徒刑8 月、5 月、5 月，並定其應執行刑
    為有期徒刑1 年4 月又15日確定，並與前開第1 案接續執行
    ，而於97年2 月29日縮刑期滿執行完畢。詎仍不知悔改，竟
    分別基於意圖為自己不法所有之犯意：
    (一)於97年7 月28日下午7 時許，甲○○行經彰化縣田中鎮火
      車站廁所旁，見江冠陞所有，停放在該處之車牌號碼KBF-
      630 號重型機車（價值約新臺幣【下同】5000元）無人看
      管，竟以自備之鑰匙1 支啟動機車電門之方式，竊取該機
      車得手，旋於同日下午10時許，將該機車之車牌棄置在彰
      化縣田中鎮○○路○ 段125 巷附近之八堡圳溝渠內。
    (二)又於同年月29日下午5 時許，行經彰化縣二水鄉○○村○
      ○路53號前，見該處大門未上鎖，甲○○未經張西平同意
      ，即無故侵入該住宅，徒手竊取張西平放置在客廳桌下之
      KRB- 876號車牌1 片（侵入住宅未據告訴），得手後再將
      KRB-876 號車牌懸掛在上開竊得之機車（即原車牌號碼KB
      F-630 號重型機車）上，以逃避查緝。
    (三)另於同年8 月6 日上午11時許，甲○○騎駛上開懸掛KRB-
      876 號車牌之機車，行經彰化縣田中鎮○○路○ 段139 號
      「黃金歲月酒店」，見該處大門未上鎖，甲○○即基於無
      故侵入他人建築物及為自己不法所有之竊盜犯意，未經同
      意，無故侵入該建築物內，並持客觀上足供作兇器使用之
      鐵管切割器1 支，將該處吧台飾條之圓型銅管切割後（共
      計竊得銅管約41公斤），再徒手搬運至上開竊得之機車載
      運前往變賣，嗣於同日下午3 時許，甲○○騎乘上開竊得
      之機車載運竊得之銅管，行經彰化縣田中鎮○○路○ 段
      489 之7 號前，因形跡可疑，為警攔檢查獲，並當場扣得
      上開竊得之機車（即原車牌號碼KBF-630 號重型機車）、
      KRB-876 號車牌1 面、圓型銅管41公斤、鐵管切割器1 支
      、機車鑰匙1 支及與本案無關之活動扳手1 支等物。
二、案經彰化縣警察局田中分局報請臺灣彰化地方法院檢察署檢
    察官偵查起訴。
    理  由
一、本案被告所犯係屬刑事訴訟法第376 條第2 款所列之刑法第
    320 條第1 項普通竊盜罪、第321 條第1 項之加重竊盜罪，
    本院爰依同法第284 條之1 之規定行獨任審判。次按被告以
    外之人於審判外之陳述，雖不符刑事訴訟法第159 條之1 至
    第159 條之4 之規定，而經當事人於審判程序同意作為證據
    ，法院審酌該言詞陳述或書面陳述作成時之情況，認為適當
    者，亦得為證據。當事人、代理人或辯護人於法院調查證據
    時，知有第159 條第1 項不得為證據之情形，而未於言詞辯
    論終結前聲明異議者，視為有前項之同意，刑事訴訟法第
    159 條之5 定有明文。立法意旨在於傳聞證據未經當事人之
    反對詰問予以核實，原則上先予排除。惟若當事人已放棄反
    對詰問權，於審判程序中表明同意該等傳聞證據可作為證據
    ；或於言詞辯論終結前未聲明異議，基於尊重當事人對傳聞
    證據之處分權，及證據資料愈豐富，愈有助於真實發見之理
    念，且強化言詞辯論主義，使訴訟程序得以順暢進行，上開
    傳聞證據亦均具有證據能力。查本案全部卷證，公訴人、被
    告等均不爭執其證據能力，本院復衡以該等供述證據作成時
    之情況，應為適當，是可認後述所引用證據之證據能力均無
    疑義，合先敘明。
二、上揭犯罪事實，業據被告於警、偵訊時坦承不諱，核與證人
    即被害人丙○○、張西平、乙○○於警詢中之證述被害情節
    相符，復有KBF-630 機車失竊報案紀錄及彰化縣警察局車輛
    尋獲電腦輸入單、KRB-876 號機車車籍查詢資料、行車執照
    、車籍查詢--基本資料詳細畫面1 紙附卷可稽，復有機車鑰
    匙、鐵管切割器各1 支扣案可資佐證，堪認被告前開不利於
    己之自白與事實相符，堪可採為論罪科刑之依據。且被告於
    本院審理時供稱：竊取機車係為供己代步，竊得之銅管係欲
    變賣現金供己生活花費等語（見本院97年9 月8 日審判筆錄
    ），足見被告確有為自己不法所有之意圖甚明。綜上，本案
    事證明確，被告甲○○上開竊盜及侵入他人建築物之犯行，
    均洵堪認定。
三、按刑法第321 條第1 項第3 款之攜帶兇器竊盜罪，係以行為
    人攜帶兇器竊盜為其加重條件，此所謂兇器，其種類並無限
    制，凡客觀上足對人之生命、身體、安全構成威脅，具有危
    險性之兇器均屬之，且祇須行竊時攜帶此種具有危險性之兇
    器為已足，並不以攜帶之初有行兇之意圖為必要（最高法院
    79年臺上字第5253號判例意旨可資參照）；又該條項所謂之
    「攜帶兇器」，祇須於行竊時攜帶具有危險性之兇器為已足
    ，該兇器不必原屬行竊者本人所有，亦不以自他處攜至行竊
    處所為必要（最高法院90年臺上字第1261號判決要旨可資參
    照）。查被告於97年8 月6 日持以行竊使用之鐵管切割器1
    支，係金屬材質、質地堅硬之物，顯係足以對人之生命、身
    體造成傷害之鐵製器械，應該具有客觀上之危險性，自屬兇
    器無訛，且被告確於該次行竊時攜帶，至被告於本院審理時
    雖另辯稱未使用扣案之鐵管切割器竊取銅管，而係以徒手大
    力拉扯竊得云云，惟上揭犯罪事實，迭據其於警、偵訊時所
    供述明確，又觀諸卷附被告該次竊得之圓形銅管照片，確可
    見切割痕跡，實難想像被告僅以徒手即可竊取，益徵被告所
    辯與客觀事證不符，而係臨訟卸責之詞，不足採信。
四、核被告甲○○如犯罪事實(一)所為，係犯刑法第320 條第1項
    之竊盜罪；如犯罪事實(二)所為，係犯刑法第320 條第1 項之
    竊盜罪；如犯罪事實(三)所為，係犯刑法第306 條第1 項、第
    321 條第1 項第3 款之攜帶兇器竊盜罪。被告所犯上開竊盜
    、加重竊盜罪及無故侵入他人建築物罪，犯意各別，應予分
    論併罰。又被告前於93年間因施用毒品案件，經臺灣高等法
    院臺中分院以93度上訴字第1828號刑事判決判處有期徒刑1
    年1 月、7 月，應執行有期徒刑1 年6 月，經上訴最高法院
    後以94年度臺上字第2210 號 刑事判決判處上訴駁回而確定
    ，又於94年間因施用毒品案件，經本院以94年度訴字第1630
    號刑事判決判處有期徒刑1 年4 月、10月，應執行有期徒刑
    2 年確定，再因竊盜案件，經本院以94年度易字第604 號刑
    事判決判處有期徒刑10月確定，上開2 案再由本院以95年度
    聲字第395 號裁定定其應執行刑為有期徒刑2 年9 月確定，
    嗣經本院依中華民國96年罪犯減刑條例以96年度聲減字第14
    55號裁定，分別減為有期徒刑8 月、5 月、5 月，並定其應
    執行刑為有期徒刑1 年4 月又15日確定，並與前開第1 案接
    續執行，而於97年2 月29日縮刑期滿執行完畢等情，此有臺
    灣彰化地方法院檢察署刑案資料查註紀錄表及臺灣高等法院
    被告全國前案紀錄表各1 份在卷可憑，其於有期徒刑執行完
    畢後，5 年內故意再犯本件最重本刑為有期徒刑以上之4 罪
    ，為累犯，均應依刑法第47條第1 項之規定，加重其刑。爰
    審酌被告正值壯年，竟均不思循正當途徑獲取財物，反因一
    時貪念，任意竊取他人財物，影響他人財產權，甚且侵入他
    人建築物，惡行非輕，惟念其犯後坦承犯行，態度尚可，暨
    考量其生活狀況、智識程度、行竊手段及竊得物品價值，又
    竊得之贓物業已經被害人領回，有贓物認領保管單3 紙在卷
    可參等一切情狀，因認檢察官求處有期徒刑1 年6 月猶嫌過
    重，酌情分別量處如主文所示之刑，並就拘役部分諭知易科
    罰金之折算標準，及各就所處有期徒刑及拘役部分定其應執
    行刑。
五、扣案之機車鑰匙及鐵管切割器各1 支為被告所有，分別供犯
    事實(一)、(三)所用之物，業據其供明在卷，應依刑法第38條第
    1 項第3 款之規定宣告沒收。至扣案活動扳手1 支，被告陳
    稱係原放置在竊得之車牌號碼KBF-630 號重型機車置物箱內
    ，應為被害人所有，且與其所犯之竊盜罪並無直接關係，自
    非供被告犯竊盜所用之物或因竊盜罪所得之物，爰不予宣告
    沒收，附此敘明。
六、至檢察官以被告於10日內實施3 次竊盜犯行，顯有犯罪之習
    慣，雖請求諭知刑前強制工作云云。惟按18歲以上之竊盜犯
    、贓物犯，有左列情形之一者，得於刑之執行前，令入勞動
    場所強制工作：(一)有犯罪之習慣者。(二)以犯竊盜罪或贓物罪
    為常業者，竊盜犯贓物犯保安處分條例第3 條第1 項定有明
    文。惟保安處分中之強制工作，旨在對嚴重職業性犯罪及欠
    缺正確工作觀念或無正常工作因而犯罪者，強制其從事勞動
    ，學習一技之長及正確之謀生觀念，使其日後重返社會，能
    適應社會生活。惟按保安處分係針對受處分人將來之危險性
    所為之處置，以達教化、治療之目的，為刑罰之補充制度。
    我國現行刑法採刑罰與保安處分雙軌制，係在維持行為責任
    之刑罰原則下，為協助行為人再社會化之功能，以及改善行
    為人潛在之危險性格，期能達成根治犯罪原因、預防犯罪之
    特別目的。是保安處分中之強制工作，旨在對嚴重職業性犯
    罪及欠缺正確工作觀念或無正常工作因而犯罪者，強制其從
    事勞動，學習一技之長及正確之謀生觀念，使其日後重返社
    會，能適應社會生活。而竊盜犯贓物犯保安處分條例之規定
    ，即係本於保安處分應受比例原則之規範，使保安處分之宣
    告，與行為人所為行為之嚴重性、行為人所表現之危險性及
    對於行為人未來行為之期待性相當之意旨而制定，而由法院
    視行為人之危險性格，決定應否令入勞動處所強制工作，以
    達預防之目的。準此，本院審及被告已坦承犯行，尚知悛悔
    ，況按應執行之刑未達1 年以上者，不適用竊盜犯贓物犯保
    安處分條例，該條例第2 條第4 項定有明文，本判決判處之
    刑度既未達1 年以上，自不能依上開條例對被告諭知刑之執
    行前令入勞動場所強制工作，是本院綜合全情，認上開對被
    告宣告之刑，應足以收矯治之效，尚無依上開規定令其入勞
    動場所強制工作之必要，附此敘明。
據上論斷，應依刑事訴訟法第299 條第1 項前段，刑法第306 條
第1 項、第320 條第1 項、第321 條第1 項第3 款、第47條第1
項、第41條第1 項前段、第51條第5 款、第6 款、第38條第1 項
第3 款，刑法施行法第1 條之1 第1 項、第2 項前段，判決如主
文。
本案經檢察官陳信郎到庭執行職務。
中    華    民    國    97    年    9     月    22    日
                  刑事第七庭    法      官  胡宜如
以上正本證明與原本無異。
如不服本判決，應於送達後10日內向本院提出上訴狀，上訴書狀
應敘述具體理由（須附繕本）。
告訴人或被害人對於判決如有不服具備理由請求檢察官上訴者，
其上訴期間之計算係以檢察官收受判決正本之日期為準。
中    華    民    國    97    年    9     月    22    日
                                書  記  官  蕭秀吉
附錄本案論罪科刑法條：
中華民國刑法第306條
無故侵入他人住宅、建築物或附連圍繞之土地或船艦者，處 1 年
以下有期徒刑、拘役或 3 百元以下罰金。
無故隱匿其內，或受退去之要求而仍留滯者，亦同。
中華民國刑法第320條
意圖為自己或第三人不法之所有，而竊取他人之動產者，為竊盜
罪，處 5 年以下有期徒刑、拘役或 5 百元以下罰金。
意圖為自己或第三人不法之利益，而竊佔他人之不動產者，依前
項之規定處斷。
前二項之未遂犯罰之。
中華民國刑法第321條
犯竊盜罪而有左列情形之一者，處六月以上、五年以下有期徒刑
：
一、於夜間侵入住宅或有人居住之建築物、船艦或隱匿其內而犯
    之者。
二、毀越門扇、牆垣或其他安全設備而犯之者。
三、攜帶兇器而犯之者。
四、結夥三人以上而犯之者。
五、乘火災、水災或其他災害之際而犯之者。
六、在車站或埠頭而犯之者。
前項之未遂犯罰之。


司法院資訊處製作；財團法人民間司法改革基金會備份。
